【裁判字號】    90,易,391
【裁判日期】    900323
【裁判案由】    電子遊戲場業管理條例
【裁判全文】
臺灣高雄地方法院刑事判決                            九十年度易字第三九一號
    公  訴  人  臺灣高雄地方法院檢察署檢察官
    被      告  乙○○
右列被告因違反電子遊戲場業管理條例案件，經檢察官聲請簡易判決處刑（八十九年
度偵字第七七七三號），茲因其不宜以簡易判決處刑，而由本院高雄簡易庭移送前來
（八十九年度雄簡字第六二八號），本院判決如左：
     主  文
乙○○違反未依電子遊戲場業管理條例規定辦理營利事業登記，不得經營電子遊戲場
業之規定，處拘役參拾日，如易科罰金，以參佰元折算壹日。「金獅王」電子遊戲機
壹臺、「大舞台」電子遊戲機壹臺、「動物列車」電子遊戲機壹臺，均沒收之。
     事  實
一、乙○○明知經營電子遊戲場業，須依電子遊戲場業管理條例相關規定辦理營利事
    業登記，竟未向主管機關高雄市政府辦理營利事業登記，自民國八十九年二月二
    十日起，擅自在甲○○所經營位於高雄市○○區○○路一六號之「翔盛五金百
    貨行」內，寄放擺設其所有之「金獅王」、「大舞台」及「動物列車」各一臺之
    電子遊戲機共三臺，供不特定人投幣打玩而經營電子遊戲場業。嗣於同年二月二
    十三日二十時三十分許，為高雄市政府警察局三民第二分局員警在上址當場查獲
    。
二、案經高雄市政府函送臺灣高雄地方法院檢察署檢察官偵查起訴。
    理  由
一、訊據被告乙○○固不否認擅自在證人甲○○經營之「翔盛五金百貨行」內寄放擺
    設「金獅王」、「大舞台」及「動物列車」各一臺之電子遊戲機，惟矢口否認有
    何違反電子遊戲場業管理條例犯行，辯稱：伊是自八十九年二月二十日開始在那
    家店內的倉庫門口擺設三臺電子遊戲機，還沒開始插電營業，而查獲當時在玩的
    客人，可能是警察所喬裝自己打開電源玩的，在警訊中說每天營業額是新臺幣（
    下同）一百元、有插電及有客人在玩，是警員說不這樣講，他們沒辦法辦，且該
    條例公布至案發還不到一個月，並沒有接到勸導，故不知該條例內容及施行時間
    云云。經查，被告於警訊中已供承：該三台電子遊戲機均有插電營業，每日營業
    額一百元，查獲現場有鄭明芳在玩等語明確，核與證人甲○○於警訊中證述：伊
    並無電玩執照，該三台電子遊戲機係乙○○寄放的，自八十九年二月二十日起開
    始插電營業，每日營業額一百元，查獲現場有鄭明芳在玩等語大致相符，且警員
    臨檢現場發現該店有陳列「金獅王」、「大舞台」及「動物列車」各一臺之電子
    遊戲機，均插電營業，現場有鄭明芳玩打，未有賭博財物情事，此有高雄市政府
    警察局三民第二分局臨場檢查紀錄一紙附卷足參，又被告未經核准設立登記，擅
    自在該店經營電子遊戲場業務，亦有高雄市政府八十九年三月三十日高市府建二
    字第一一四六號函一紙存卷足參，足徵被告應確有於右揭時地提供前開電子遊
    戲機供不特定人投幣打玩，而經營電子遊戲場業。次查，證人甲○○雖於本院審
    理中改稱：該三台電子遊戲機係被告於案發前三天拿來寄放的，沒有插電營業讓
    人玩，警訊中說的話，可能是沒注意聽等語（見本院九十年二月十五日訊問筆錄
    ），惟據其前於警訊中之證述核與被告於警訊中之供述大致吻合，並與前開臨場
    檢查紀錄及高雄市政府八十九年三月三十日高市府建二字第一一四六號函文內
    容記載互核一致，且被告將機台寄放擺設於證人甲○○之店內，衡情以觀，渠等
    之利害應屬一致，故其嗣後於本院審理中翻異前詞之證述，顯係事後迴護之詞，
    不足採信。綜上所述，被告於本院審理中翻異前供，要屬事後飾卸之詞，殊無可
    採，事證明確，其犯行洵堪認定。
二、按本條例所稱電子遊戲場業，指設置電子遊戲機供不特定人益智娛樂之營利事業
    ，電子遊戲場管理條例第三條定有明文。依該條文規定，並未限制需擺設多少電
    子遊戲機具，始為該條例所謂「電子遊戲場業」，因此不論該商店之規模如何？
    只要店家擺設三、五台電子遊戲機供人玩樂，均應視為電子遊戲場業；復按未依
    本條例規定辦理營利事業登記者，不得經營電子遊戲場業，亦為前開條例第十五
    條所明定，被告在他人店內寄放擺設電子遊戲機供人玩樂，既屬經營電子遊戲場
    業，自應依法辦理營利事業登記，初不因其僅擺三台屬小規模營業，即謂其非經
    營電子遊戲場業，毋庸辦理營利事業登記，否則僅因在他人店內寄放擺設三、五
    台電子遊戲機供人娛樂，而免受該條例之規範，豈非有違為維護社會安寧，善良
    風俗，公共安全及國民身心健康而制定該條例之目的，至該條例第八條有關營業
    場所位置，建築物之構造，設備及場所之消防設備，第九條第二項建築基地境界
    線之直線測量，及第十三條應投保公共意外責任險等規定，均係經營電子遊戲場
    業應遵守之準則，及主管機關是否核發營利登記之要件，不能執此等規定，即認
    該條例所規定之「電子遊戲場業」似指「專營或主要營業為設置電子遊戲機供不
    特定人益智娛樂之營利事業，並據相當規模」而言。被告明知其未向主管機關申
    請辦理營利事業登記證，不得擅自在他人店內寄放擺設電子遊戲機供不特定人益
    智娛樂，竟仍在「翔盛五金百貨行」內擺設「金獅王」一臺、「大舞台」一臺及
    「動物列車」一臺等電子遊戲機具共三臺，供前來該店內之顧客把玩。核被告所
    為，係違反電子遊戲場業管理條例第十五條之未依電子遊戲場業管理條例規定辦
    理營利事業登記者，不得經營電子遊戲場業之規定，應依同條例第二十二條之規
    定論處。爰審酌被告之犯罪動機、目的、手段，與生活狀況、品行、智識程度，
    陳列之電子遊戲機僅三臺，犯罪所得之利益應非重大暨犯罪所生危害尚屬輕微等
    一切情狀，量處如主文所示之刑，又刑法第四十一條業經立法院於九十年一月四
    日修正，同年一月十日經總統公布，同月十二日生效，將易科罰金之適用範圍擴
    大為最重本刑五年以下有期徒刑之罪，而易服勞役及期間、數罪併罰之定執行刑
    、緩刑及易以訓誡、易科罰金各事項，均應依新法〈最高法院二十四年七月民刑
    庭總會（二）意旨參照〉，本件被告行為後法律既有變更，雖其所犯之罪原在得
    易科罰金之適用範圍，仍應依刑法第二條第一項之規定，併諭知易科罰金之折算
    標準，以資懲儆。又被告經營電子遊戲場業所用之「金獅王」一臺、「大舞台」
    一臺及「動物列車」一臺之電子遊戲機共三臺，雖未扣案，惟既係被告所有，且
    係供犯罪所用之物，業據其供承在卷，爰依刑法第三十八條第一項第二款規定宣
    告沒收。
據上論斷，應依刑事訴訟法第四百五十二條、第二百九十九條第一項前段，電子遊戲
場業管理條例第十五條、第二十二條，刑法第十一條前段、第二條第一項前段、修正
後第四十一條第一項、第三十八條第一項第二款，罰金罰鍰提高標準條例第二條，判
決如主文。
本案經檢察官黃彩秀到庭執行職務。
中      華      民      國    九十      年      三      月    二十三    日
                                臺灣高雄地方法院刑事第七庭
                                    審判長法  官    裕斗
                                          法  官    曾淑娟
                                          法  官    林家賢
右正本證明與原本無異。
如不服本判決，應於判決送達後十日內，向本院提出上訴狀。
                                          書記官    李忠霖
中      華      民      國    九十      年      三      月    二十三    日


司法院資訊處製作；財團法人民間司法改革基金會備份。
